臺灣彰化地方法院民事判決
111年度簡上字第26號
上  訴  人  賴素華  
被  上訴人  陳基成  
訴訟代理人  林世祿律師
上列當事人間請求損害賠償事件，上訴人對於中華民國110年10
月28日本院110年度簡字第29號第一審判決提起上訴，本院於民
國111年2月14日言詞辯論終結，判決如下：
    主      文
上訴駁回。
第二審訴訟費用由上訴人負擔。
    事實及理由
一、上訴人主張：被上訴人於民國107年11月28日上午11時53分
    許，騎乘車牌號碼000-000號普通重型機車，沿彰化縣彰化
    市（下同）永安街由北往南行駛，行經永安街465號處，適
    上訴人騎乘車牌號碼000-000號普通重型機車（下稱上訴人
    機車），於永安街465號前南向車道路邊停等，見被上訴人
    前方機車（下稱第1臺機車）已經通過，乃起步穿越永安街
    南向車道左轉至永安街北向車道，由南往北行駛。惟被上訴
    人騎乘機車沿永安街由北往南行駛，本應注意車前狀況、與
    第1臺機車保持行車安全距離、不得超速行駛，依當時情形
    無不能注意情事，疏未注意，疾駛撞擊上訴人機車前輪，致
    上訴人受有右大腿挫傷、右小腿擦傷、左足挫擦傷等傷害，
    上訴人機車亦受損（下稱本件事故）。上訴人因本件事故受
    有醫療費新臺幣（下同）3,640元、交通費4,400元、機車修
    理費4,030元、薪資損失40,348元、非財產上損害500,000元
    等損害，合計551,518元。爰依民法第184條第1項前段、第1
    91條之2、第195條第1項規定，提起本件訴訟。
二、被上訴人則以：被上訴人並未超速，本件事故係肇因於上訴
    人騎乘機車貿然進入車道，被上訴人自無過失。又被上訴人
    否認上訴人支出108年4月24日以後醫療費與本件事故有關，
    否認上訴人有支出交通費4,400元損害，且計算機車修繕費
    應扣除折舊，另上訴人請求非財產上損害金額過高等語，資
    為抗辯。
三、原審為上訴人敗訴判決，上訴人不服，提起上訴，聲明：（
    一）原判決廢棄。（二）上開廢棄部分，被上訴人應給付上
    訴人551,518元及自起訴狀繕本送達翌日即109年12月1日起
    至清償日止，按年息百分之5計算之利息。被上訴人則聲明
    ：上訴駁回。
四、本件上訴人主張被上訴人於上開時地騎乘機車與上訴人騎乘
    上訴人機車發生碰撞，致上訴人受有右大腿挫傷及右小腿擦
    傷、左足挫擦傷等傷害及上訴人機車受等事實，業據上訴人
    提出診斷證明書為證，且為被上訴人所不爭執，自堪信為真
    實。
五、上訴人另主張被上訴人應負損害賠償責任乙節，則為被上訴
    人所否認，並以前詞置辯。是本院所應審酌者厥為：被上訴
    人就本件事故之發生有無過失？茲論述如下：
（一）上訴人主張被上訴人當時騎乘機車超速乙情，未據上訴人
      舉證以實其說，其此部分主張，自非可採。
（二）按民法第184條第1項前段過失侵權行為，係以行為人有過
      失為成立要件。又汽車駕駛人依規定遵守交通規則行車時
      ，得信賴其他汽車駕駛人亦能遵守交通規則，故關於他人
      違規行為所導致危險，僅就可預見且有充足時間可採取適
      當措施以避免結果發生時，始負責任。此即所謂信賴原則
      。經查，本件事故經本院刑事庭勘驗現場監視錄影畫面結
      果：被上訴人於11時53分17秒在永安街南向車道往南直行
      時，上訴人機車尚未出現在永安街南向車道路邊；於11時
      53分20秒時，上訴人機車停等在上開路邊，尚未超出路邊
      白色邊線，被上訴人前方有另1臺機車行駛在永安街同向
      前方，先經過當時停在路邊之上訴人機車位置；於11時53
      分21秒時，上訴人機車向前行駛越過路邊白色邊線，進入
      永安街南向車道上，並繼續往前行駛至11時53分22秒時，
      行駛橫越至永安街南向車道中間；於11時53分23秒時，上
      訴人機車與其左方被上訴人騎乘機車發生碰撞等情，經本
      院調取臺灣高等法院臺中分院109年度交上易字第390號卷
      宗核閱無訛。由上開勘驗結果，可知被上訴人最早於11時
      53分20秒可發現上訴人，且上訴人當時係將機車停等在路
      邊，未超出路面邊線；嗣上訴人待第1臺機車機車經過後
      ，隨即起步駛出路面邊線欲橫向跨越永安街後左轉，被上
      訴人依道路交通安全規則在應遵行車道直行，見上訴人在
      路邊停等至第1臺機車經過，自可信賴上訴人亦會遵守道
      路交通安全規則第89條第1項第7款後段規定，於起駛前讓
      行進中車輛優先通行。惟上訴人疏未注意遵守上開規定，
      隨即起步騎乘上訴人機車進入永安街車道，僅2秒即與被
      上訴人發生碰撞，難認被上訴人有充足反應時間為煞停、
      閃避等安全措施。本件倘上訴人有遵守上開規定，禮讓行
      進中之被上訴人，實無可能發生本件事故。從而，自不能
      認被上訴人就本件事故發生有何過失可言。
（三）上訴人另主張被上訴人未與前車保持12.5公尺安全距離等
      語，惟本件事故發生係因上訴人未遵守規定，讓行進中之
      被上訴人先行，已如前述。本件被上訴人依其遵行方向在
      車道內直行，而上訴人係自路邊起駛欲穿越車道，本應由
      上訴人注意讓行進中之被上訴人先行，待車道淨空均無來
      車後，始依規定安全進入車道，此與被上訴人有無與第1
      臺機車保持安全距離尚無關連。上訴人此部分主張，自非
      有據。
六、綜上所述，上訴人依民法第184條第1項前段、第191條之2、
    第195條第1項規定，請求被上訴人給付551,518元本息，為
    無理由。原審判決駁回上訴人之訴，核無不合，上訴論旨指
    摘原判決不當，求予廢棄，為無理由，應駁回上訴。
七、本件事證已臻明確，兩造其餘攻擊防禦方法及證據，核與判
    決結果不生影響，爰不一一論列，併此敘明。
八、據上論結，本件上訴為無理由。依民事訴訟法第436條之1第
    3項、第449條第1項、第78條，判決如主文。
中　　華　　民　　國　　111 　年　　3 　　月　　14　　日
　　　　　　　　　民事第一庭    審判長法  官  陳瑞水
　　　　　　　　　　　　　　　　　　　法  官  洪志賢
                                      法  官  歐家佑
以上正本係照原本作成。
不得上訴。
中　　華　　民　　國　　111 　年　　3 　　月　　15　　日
                                      書記官  黃明慧